【裁判字號】    99,交聲,2653
【裁判日期】    990831
【裁判案由】    交管條例聲異
【裁判全文】
臺灣板橋地方法院交通事件裁定       99年度交聲字第2653號
原處分機關  交通部公路總局臺北區監理所板橋監理站
異  議  人
即受處分人  甲○○
上列異議人即受處分人因違反道路交通管理處罰條例案件，對於
交通部公路總局臺北區監理所板橋監理站99年8 月18日所為之裁
決處分（裁決字號：板監裁字第裁41-CR0000000號），聲明異議
，本院裁定如下：
    主  文
異議駁回。
    理  由
一、異議人即受處分人甲○○於民國98年1 月21日21時許，將其
    所有之車牌號碼QTA-817 號輕型機車停放在臺北縣永和市○
    ○路○ 段151 號禁止臨時停車處所，為臺北縣政府警察局永
    和分局逕行舉發，並依道路交通管理處罰條例第56條第1 項
    第1 款之規定，填製北縣警交大字第CR0000000 號舉發違反
    道路交通管理事件通知單（下稱舉發通知單），異議人於應
    到案日期前之98年3 月12日提出陳述，原處分機關以違規事
    實明確，於99年8 月18日以板監裁字第裁41-CR0000000號裁
    決書處以罰鍰新臺幣（下同）600 元，前開裁決書於99年8
    月18日由異議人親自簽收，有前述舉發通知單、裁決書、送
    達證書在卷足稽。
二、異議意旨如附件。
三、按橋樑、隧道、圓環、障礙物對面、鐵路平交道、人行道、
    行人穿越道、快車道等處，不得臨時停車，又人行道係指為
    專供行人通行之騎樓、走廊，及劃設供行人行走之地面道路
    ，與人行天橋及人行地下道，道路交通安全規則第111 條第
    1 項第1 款及道路交通管理處罰條例第3 條第3 款分別定有
    明文。又汽車駕駛人在禁止臨時停車處所停車，處新臺幣（
    下同）600 元以上1,200 元以下罰鍰，道路交通管理處罰條
    例第56條第1 項第1 款亦定有明文。
四、經查，異議人於98年1 月21日21時許，將其所有之車牌號碼
    QTA-817 號輕型機車，停放在臺北縣永和市○○路○ 段151
    號騎樓內一節，為異議人所自承（見異議狀），並有舉發照
    片1 張在卷可稽，前開事實堪以認定。再觀諸卷附舉發照片
    及異議人所提照片，異議人停放前開機車位置係建築物與道
    路之間鋪設紅磚處，顯而易見係供行人通行之騎樓無疑，依
    法不得停車或臨時停車，異議人既領有駕駛執照，當知悉此
    等交通規則，猶將車輛停放該處，其違規一節甚明。次按標
    誌、標線、號誌之設置、養護及號誌之運轉，由主管機關依
    其管轄辦理之，又所謂主管機關，係指公路主管機關、市區
    道路主管機關及警察機關，道路交通標誌標線號誌設置規則
    第4 條第1 項、第5 條分別定有明文。一般私人機構自無設
    置標誌、標線或號誌之權限，異議人辯稱其將機車停放在大
    樓管委會規劃之機車停車格，並無違規云云，自屬無稽。末
    者，臺北縣政府處理機器腳踏車停放及停車位設置要點第3
    條第2 款固規定：設有騎樓之路段，得於騎樓內停放，以一
    列為限，並保持1.8 公尺以上之（含）人行空間，後輪後緣
    應與建築線標齊，然參諸道路交通管理處罰條例第90條之3
    第1 項規定：在圓環、人行道、交岔路口10公尺內，公路主
    管機關、市區道路主管機關或警察機關得在不妨害行人通行
    或行車安全無虞之原則，設置必要之標誌或標線另行規定機
    器腳踏車、慢車之停車處所，及臺北縣政府處理機器腳踏車
    停放及停車位設置要點第7 條亦規定：本局得視行人通行需
    求及交通整理工作之需要，在騎樓及紅磚人行道或巷道劃設
    停放基準線或設置禁止停車標誌、標線等語，可見前開臺北
    縣政府處理機器腳踏車停放及停車位設置要點係依據道路交
    通管理條例第90條之3 第1 項之授權而來，故其設置自須符
    合道路交通管理條例第90條之3 第1 項之要件，且須依臺北
    縣政府處理機器腳踏車停放及停車位設置要點第7 條所定劃
    設停放基準線之方式為之，然觀諸前開照片該處並未經主管
    機關或警察機關劃設可供停放車輛之標線，自非得以停放車
    輛之處，異議人所引前開臺北縣政府處理機器腳踏車停放及
    停車位設置要點云云，並無法為其有利之佐證。異議人確於
    設有禁止臨時停車處所停車之違規行為，堪以認定。
五、綜上所述，原裁決機關以異議人有前揭違規事實，依道路交
    通管理處罰條例56條第1 項第1 款、違反道路交通管理事件
    統一裁罰基準表之規定，裁處罰鍰600 元，核無違誤。本件
    異議為無理由，應予駁回。
據上論斷，應依道路交通管理處罰條例第87條第2 項、道路交通
案件處理辦法第19條，裁定如主文。
中    華    民    國    99    年    8     月    31    日
                  交通法庭法  官  何燕蓉
如不服本裁定，應於裁定送達後五日內敘明抗告理由，向本院提
出抗告狀。
上列正本證明與原本無異。
                          書記官  王元佑
中    華    民    國    99    年    8     月    31    日

司法院資訊處製作；財團法人民間司法改革基金會備份。
